---
title: "Relatório - Avaliação Prática 1"
author: "Marco Tulio Alves de Barros"
date: "2022-09-23"
output: pdf_document
---

```{r setup, include=FALSE}
knitr::opts_chunk$set(echo = TRUE)
```

# Ex 1: Diferentes levantamentos de dados foram realizados sem a definição prévia do erro amostral, porém é necessária essa informação para a divulgação adequada. Encontre qual o erro para cada uma das situações abaixo.

Funções úteis para calcular erro:
```{r}
erro_quali = function(n0, pi, z) {
    # z = 1.96 para confiança de 95% ou 2.58 para confiança de 99%
    # pi = incidência
    # n0 = população amostral
    e = sqrt(z^2 * pi*(1-pi) / n0);
    round(e * 100, 2);
}

erro_quanti = function(n0, s, z) {
    # z = 1.96 para confiança de 95% ou 2.58 para confiança de 99%
    # s = desvio padrão
    # n0 = população amostral
    e = sqrt(z^2 * s^2 / n0);
    round(e, 2);
}

n0_isolado = function(N, n) {
    # Correção de n0 dada uma população N e tamanho amostral final n
    n0 = (n * N) / (N - n);
    trunc(n0)-1;
}
```


## Item a) n = 850, pi = 0.45, nc = 95%.
```{r}
a = erro_quali(850, 0.45, 1.96); a
```

## Item b) n = 700, N = 40000, nc = 99%.
```{r}
n0 = n0_isolado(40000, 700);
# Como não foi passado pi, por padrão adota-se pi=0.5 e erro qualitativo
b = erro_quali(n0, 0.5, 2.58); b
```

## Item c) n = 1000, N = 20000, S = 18, nc = 95%.
```{r}
n0 = n0_isolado(20000, 1000);
c = erro_quanti(n0, 18, 1.96); c
```

## Item d) n = 380, N = 5000, S = 45, nc = 99%.
```{r}
n0 = n0_isolado(5000, 380);
d = erro_quanti(n0, 45, 2.58); d
```

OBS: Nos itens A e B o erro em variáveis qualitativas é dado em porcentagem (%). Enquanto nos itens C e D, por se tratar de um erro para variáveis quantitativas, o valor obtido deve ter alguma unidade de medida (ex: reais, kgs)

# Ex 2: Um estudo foi realizado para avaliar os gastos médios de compras realizadas em uma rede e os resultados são apresentados em prova1.xlsx. Com base nesse conjunto retire uma amostra de tamanho 30 com base nos últimos seis números de sua matricula e responda as seguintes questões.

```{r}
require(readxl)
dados_brutos = read_excel("C:/Users/marco/OneDrive/Área de Trabalho/AULAS/Estatística/prova1.xlsx");
set.seed(560105);
amostra = sample(dados_brutos$Gasto, 30); amostra
```

## Item a) Encontre a média, desvio padrão e variância.
```{r}
media = mean(amostra); 
mediana = median(amostra); 
desvio = sd(amostra);  
variancia = var(amostra); 
rbind(media, mediana, desvio, variancia);
```

## Item b) Qual o coeficiente de variação? Comente sobre ele.
```{r}
CV = round(desvio / media * 100, 2); CV
```

Dado um coeficiente de variação de 18.37%, podemos concluir que a amostra possui uma *média dispersão* (15% < CV < 30%), e portanto temos que o grupo selecionado é relativamente homogêneo, próximo do limite de baixa dispersão. Possivelemente apresenta poucos valores extremos, sendo que a maioria se mantêm numa determinada faixa semelhante.

## Item c) Construa o Box-plot e comente
```{r}
boxplot(amostra);
points(media, pch="+", cex=1.5, col="blue")
```

Analisando o box-plot podemos dizer que o primeiro quartil se encontra na faixa de gasto de 180, o segundo quartil (ou mediana) na faixa dos 210 e o terceiro quartil na faixa dos 240. Pode-se afirmar que a amostra se confirma relativamente simétrica, sem presença de elementos extremamente destoantes. Observa-se também que as maioria dos elementos se encontra na porção superior, visto que a caixa se encontra levemente deslocada para cima em relação ao eixo Y. A média e a mediana estarem tão próximas, cruz e linha central juntas, também é um bom indicativo da simetria no grupo.

## Item d) Construa o histograma.
```{r}
hist(amostra, main = "Histograma Gastos 560105", xlab = "Gastos", ylab = "nº de Clientes")
```

## Item e) Deseja-se realizar algumas promoções para alguns grupos de cliente levando-se em consideração os gastos. Indique quais as promoções serão feitas para cada tipo de cliente com base nas seguintes condições:
```{r}
sorted = sort(amostra); sorted
```
 np = len * percentil => i (inteira) f (fracionária)
 
### A promoção A será feita para os 20% clientes que menos gastam.
```{r}
np = length(sorted) * 0.2; np # 6.0
# Como i = 6 e f = 0, devemos fazer a soma da posição i com i+1 e dividir por 2
# (nesse caso i=6, logo s[6] e s[7])
yp = (sorted[6] + sorted[7]) / 2; yp
```
Portanto, a promoção A deve se concentrar nos produtos que os clientes gastando abaixo da faixa dos 173.43 costumam consumir

### A promoção B será feita entre os 20% e 55% dos clientes que menos gastam.
```{r}
np = length(sorted) * 0.55; np # 16.5
# Como f > 0, devemos pegar o valor na posição i+1 (nesse caso i=16, logo s[17])
yp = sorted[17]; yp
```
Assim, a promoção B deve focar nos produtos que os clientes gastando entre 173.43 e 215.76 consomem

### A promoção C será feita entre os 55% e 93% dos clientes que menos gastam.
```{r}
np = length(sorted) * 0.93; np # 27.9
# Como f > 0, devemos pegar o valor na posição i+1 (nesse caso i=27, logo s[28])
yp = sorted[28]; yp 
```
Desse modo, a promoção C deve abrangir os produtos visados pelos clientes com gastos entre 215.76 e 259.72;

### A promoção D será feita para os 7% clientes que mais gastam.
```{r}
np = length(sorted) * 0.93; np # 27.9
# Como f > 0, devemos pegar o valor na posição i+1 (nesse caso i=27, logo s[28])
yp = sorted[28]; yp
```
E por fim, a promoção D há de concentrar-se em atrair clientes gastando acima de 259.72, pois estes são os 7% que mais gastam

## Item f) Construa a tabela de frequências
```{r}
k = round(sqrt(length(sorted))); k  # Quantidade de classes
amp = (max(sorted) - min(sorted)) / k; amp  # Intervalo das classes
intervalos = c(min(sorted), min(sorted)+amp, min(sorted)+2*amp, 
               min(sorted)+3*amp, min(sorted)+4*amp, min(sorted)+5*amp); intervalos  
# Definindo vetor de intervalos
tabela = hist(sorted, plot=F, breaks=intervalos, right=F);

GASTOS = c("132.650|-159.026", "159.026|-185.402", "185.402|-211.778", 
           "211.778|-238.154", "238.154|-264.530"); 
       # Fazendo o nome das colunas a partir dos intervalos 
fi = round(tabela$count); # Definindo a frequência absoluta simples
frp = round(fi/sum(fi)*100, 2); # Definindo a frequência relativa simples
Fi = cumsum(fi); # Definindo a frequência absoluta acumulada
Frp = cumsum(frp); # Definindo a frequência relativa acumulda

tabela_freq = data.frame(GASTOS, fi, frp, Fi, Frp); tabela_freq
```

## Item g) Compare os dados da amostra com os não selecionados quanto as suas médias e variabilidade. Em seguida escolha um dos dois grupos para serem os clientes especiais. Justifique sua escolha.
```{r}
require(vecsets)
resto = vecsets::vsetdiff(dados_brutos$Gasto, amostra); resto
# Função do pacote vecsets que vai ler o dados brutos e remover dela os 
# elementos presentes na amostra, deixando assim um vetor resto com os 20 elementos 
# não selecionados.

media_resto = mean(resto); # Média do resto 
desvio_resto = sd(resto); # Desvio padrão do resto 
variancia_resto = var(resto); # Variância do resto

# Montando colunas da tabela para facilitar comparação dos dados
Medidas = c("Média", "Desvio", "Variância");
Amostra = c(media, desvio, variancia);
Resto = c(media_resto, desvio_resto, variancia_resto);

comp = data.frame(Medidas, Amostra, Resto); comp

```
CONCLUSÃO: Visto que a variância e o desvio padrão do conjunto não selecionado na amostra são ligeiramente menores (+-120 na variancia e +-2 no desvio), provavelmente escolheria o grupo de 20 elementos que não estão na amostra principal para serem clientes especias. Apesar do resto apresentar uma média de gastos um pouco inferior (+-3 unidades), uma variância e desvio menores são indicativos de um grupo mais homogêneo e menos disperso. Assim, acredito que seja que melhor trabalhar com um grupo mais homogêneo.

## Item h) Assumindo que esse estudo pode ser considerado como um estudo piloto, utilize as informações obtidas para calcular qual o tamanho amostral levando-se em considerção um erro amostral de +- R$3.50, um nível de confiança de 95% em uma população de 45000 consumidores.
```{r}
N = 45000; # população total de consumidores
e = 3.5;  # Erro
z = 1.96; # Valor para nível de confiança de 95%

## Variável quantitativa, e já temos o desvio padrão, portanto calcula-se n0 por:
n0 = z^2 * sd(sorted)^2 / e^2; n0

# Corrigindo para o tamanho da população
n = trunc(N * n0 / (N + n0)) + 1; n
```
Portanto 459 é o tamanho amostral desse estudo piloto 
